Serrano Diaz Jesús Alexis

Ing. Sistemas Computacionales | Desarrollador web

Jardines del Tepeyac. Bugambilia n.37 Ecatepec de Morelos

alexis.serrano.diaz56@gamil.com

55-62-12-14-47

Perfil

Soy muy bueno en el uso de herramientas de paginas web, me considero una persona autodidacta, autosuficiente, capaz de lograr cualquier tarea que se me asigne. Busco mejorar mis áreas de aprendizaje por medio de la experiencia propia.

Edad: 23 años

Fecha de nacimiento: 10/04/2001 Estado Civil: Soltero

Curp: SEDJ010410HMCRZSA7

RFC: SEDJ0104106T8

Formación

UNEVE

Ecatepec de Morelos.

Graduado con honores en la carrera de Gastronomía Nutricional.

Promedio 8.6

Tese

Ecatepec de Morelos.

Actualmente me encuentro cursando la carrera de ing. En sistemas

computacionales.

Competencias

HTML CSS C++ Git Cocinar

Atención a clientes

Cursos

Reparador de computadoras en fundación Carlos Slim 10/2024 – 12/2024 Diseñador de experiencia de

usuarios (UX) 11/2024 - 12/2024

Experiencia

Parquímetros en TransOmega. Ecatepec de Morelos.

Ecatepec de Moreios.

15/05/2024 - 31/12/2024

- Desempeñe el puesto como visor en el área de parquímetros brindando atención a los usuarios
- Actúe con una gran ética del trabajo, profesionalismo y capacidad para trabajar bajo presión.

Garrotero en Carvao Do Brasil, Coacalco de barriozaba.

12/12/2019 - 12/31/2020

- Desempeñe el puesto como garrotero en, las tareas que desempeñaba en el empleo eran, hacer
- Cooperé con

Referencias

Jesús Gerardo Ruiz CarvaoDoBrasil 5551778706. Luz TransOmaega 5562235246.